【裁判字號】    95,易,514
【裁判日期】    950522
【裁判案由】    毒品危害防制條例
【裁判全文】
臺灣彰化地方法院刑事判決               95年度易字第514號
公  訴  人  臺灣彰化地方法院檢察署檢察官
被      告  甲○○
上列被告因違反毒品危害防制條例案件，經臺灣嘉義地方法院檢
察署檢察官聲請簡易判決處刑（九十五年度毒偵字第二四二號）
，臺灣嘉義地方法院嘉義簡易庭認不宜以簡易判決處刑，簽移由
普通庭依通常程序審理（九十五年度易字第一四０號），經臺灣
嘉義地方法院移轉管轄予本院，本院認有刑事訴訟法第二百七十
三條之一第一項之情形，而改依簡式審判程序判決如下：
    主  文
甲○○連續施用第二級毒品，累犯，處有期徒刑陸月，如易科罰
金以參佰元折算壹日。
    事  實
一、甲○○曾因違反毒品危害防制條例案件，經本院以九十二年
    度訴字第六四七號判決判處有期徒刑十月確定，入監執行，
    於民國（下同）九十三年十一月八日執行完畢。又其前因施
    用毒品案件，經依本院八十九年度毒聲字第一一一九號裁定
    移送觀察、勒戒後，認有繼續施用毒品之傾向，經檢察官聲
    請，再由本院以八十九年度毒聲字第一六六二號裁定移送強
    制戒治，自八十九年四月十七日起送臺灣雲林戒治所施以強
    制戒治滿三月後，其成效經評定合格，無繼續戒治必要，復
    經本院以八十九年度毒聲字第四八四四號裁定停止戒治，所
    餘戒治期間付保護管束，惟其於保護管束期間因違反保護管
    束應遵守事項情節重大，經本院以八十九年度毒聲字第五七
    九八號裁定撤銷停止戒治，令入戒治處所施以殘餘期間之強
    制戒治，迄九十年八月十三日戒治期滿，由臺灣彰化地方法
    院檢察署檢察官於九十年九月四日以九十年度戒毒偵字第一
    二六九號、第一二七０號、第一二七一號、第一二七二號為
    不起訴處分確定；復於九十二年間，又因施用毒品案件，經
    檢察官聲請，由本院以九十二年度毒聲字第九二六號裁定移
    送戒治處所施予強制戒治，嗣因毒品危害防制條例關於刑事
    處遇程序業已修正，而於九十三年一月九日釋放，其所犯刑
    事案件部分，則經本院以九十二年度訴字第六四七號刑事判
    決判處有期徒刑十月確定（業已執行完畢）；另因施用第一
    級毒品案件，經本院於九十四年十月十三日以九十四年度訴
    字第一五六三號判決判處有期徒刑十一月確定（現正執行中
    ）。詎其仍不知悔改，於強制戒治執行完畢釋放後五年內，
    復基於施用第二級毒品甲基安非他命之概括犯意，自九十四
    年十二月間某日起至九十五年一月八日晚上止，在其位於彰
    化縣大村鄉○○村○○路一七五號之二住所，以將第二級毒
    品甲基安非他命置於玻璃球吸食器內，點火加熱使成氣體後
    吸食之方式，連續施用第二級毒品甲基安非他命多次，平均
    約三天施用一次。嗣於九十五年一月九日十八時五十分許，
    在其上開住所內，為警查獲。
二、案經彰化縣警察局員林分局報請臺灣彰化地方法院檢察署偵
    查後，呈請臺灣高等法院檢察署檢察長令轉臺灣嘉義地方法
    院檢察署檢察官偵查後聲請簡易判決處刑，經臺灣嘉義地方
    法院改依通常程序並移轉管轄至本院，本院認有刑事訴訟法
    第二百七十三條之一第一項之情形，而改依簡式審判程序審
    理。
    理  由
一、按除被告所犯為死刑、無期徒刑、最輕本刑為三年以上有期
    徒刑之罪或高等法院管轄第一審案件者外，於刑事訴訟法第
    二百七十三條第一項程序進行中，被告先就被訴事實為有罪
    之陳述時，審判長得告知被告簡式審判程序之旨，並聽取當
    事人、代理人、辯護人及輔佐人之意見後，裁定進行簡式審
    判程序；除簡式審判程序及簡易程序案件外，第一審應行合
    議審判，刑事訴訟法第二百七十三條之一第一項、第二百八
    十四條之一分別定有明文。本件被告甲○○所犯係死刑、無
    期徒刑、最輕本刑為三年以上有期徒刑或高等法院管轄第一
    審案件以外之罪，並於本院行準備程序時就被訴事實為有罪
    之陳述，本院合議庭依前揭規定，經評議結果，裁定改由受
    命法官獨任行簡式審判程序，先予敘明。
二、上揭事實，業據被告甲○○迭於警、偵訊中及本院行準備程
    序與審理時均坦承不諱，且其於九十五年一月九日為警查獲
    時所採取之尿液，經送鑑驗結果，確呈甲基安非他命陽性反
    應，此有彰化縣警察局彰化分局委託檢驗尿液代號與真實姓
    名對照認證單及彰化縣衛生局九十五年一月二十三日煙檢字
    第九五０二六二號煙毒尿液檢驗成績書各一紙附卷可稽，被
    告之自白應與事實相符，洵堪採信。再查，被告曾因施用毒
    品案件，經依本院八十九年度毒聲字第一一一九號裁定移送
    觀察、勒戒後，認有繼續施用毒品之傾向，經檢察官聲請，
    再由本院以八十九年度毒聲字第一六六二號裁定移送強制戒
    治，嗣因強制戒治滿三個月後，其成效經評定合格，無繼續
    戒治必要，復經本院以八十九年度毒聲字第四八四四號裁定
    停止戒治，所餘戒治期間付保護管束，惟其於保護管束期間
    因違反保護管束應遵守事項情節重大，經本院以八十九年度
    毒聲字第五七九八號裁定撤銷停止戒治，令入戒治處所施以
    殘餘期間之強制戒治，迄九十年八月十三日戒治期滿，由臺
    灣彰化地方法院檢察署檢察官於九十年九月四日以九十年度
    戒毒偵字第一二六九號、第一二七０號、第一二七一號、第
    一二七二號為不起訴處分確定；復於九十二年間，又因施用
    毒品案件，經檢察官聲請，由本院以九十二年度毒聲字第九
    二六號裁定移送戒治處所施予強制戒治，嗣因毒品危害防制
    條例關於刑事處遇程序業已修正，而於九十三年一月九日釋
    放，其所犯刑事案件部分，則經本院以九十二年度訴字第六
    四七號刑事判決判處有期徒刑十月確定（業已執行完畢）；
    另因施用第一級毒品案件，經本院於九十四年十月十三日以
    九十四年度訴字第一五六三號判決判處有期徒刑十一月確定
    （現正執行中）等情，有不起訴處分書、判決書、臺灣高等
    法院被告全國前案紀錄表及臺灣彰化地方法院檢察署刑案資
    料查註紀錄表在卷足憑，被告顯係於受強制戒治執行完畢釋
    放後，五年內再犯毒品危害防制條例第十條第二項之罪，依
    同條例第二十三條第二項規定，應依法論科。綜上所述，
    本件犯罪事證明確，被告前開犯行洵堪認定。
三、核被告所為，係犯毒品危害防制條例第十條第二項之施用第
    二級毒品罪。被告為施用毒品而持有第二級毒品，其持有之
    低度行為應為施用之高度行為所吸收，不另論罪。被告先後
    多次施用第二級毒品之犯行，時間均緊接，所犯係構成要件
    相同之罪，顯係基於概括犯意反覆為之，為連續犯，應依刑
    法第五十六條規定，以一罪論，並依法加重其刑。又查被告
    係自九十四年十二月間某日起至九十五年一月八日晚上止，
    連續施用第二級毒品甲基安非他命多次，而公訴人僅就被告
    於九十五年一月初某日，施用第二級毒品甲基安非他命一次
    之犯行提起公訴，該未經起訴之部分，與檢察官已提起公訴
    之部分，因被告係基於概括犯意而為之，具有連續犯之裁判
    上一罪關係，其一部起訴之效力及於全部，故本院自得併予
    審究，併此敘明。復查被告曾因違反毒品危害防制條例案件
    ，經本院以九十二年度訴字第六四七號判決判處有期徒刑十
    月確定，入監執行，於九十三年十一月八日執行完畢等情，
    有臺灣彰化地方法院檢察署刑案資料查註紀錄表及臺灣高等
    法院被告全國前案紀錄表等件在卷可參，被告於受有期徒刑
    之執行完畢後，五年內再犯有期徒刑以上之罪，為累犯，應
    依刑法第四十七條規定，依法遞加重其刑。爰審酌被告前曾
    有施用毒品罪行，經送觀察勒戒、強制戒治執行完畢釋放後
    ，猶不知悔改，再施用毒品不輟，不僅戕害自身健康，更辜
    負國家將之視為病人，並施以長時間之戒治處遇之苦心，惟
    其對他人權益之侵害仍屬有限，於警、偵訊中及本院行準備
    程序與審理時均已坦承犯行，暨其犯罪動機、目的、手段、
    施用之次數、期間及其智識程度、生活狀況等一切情狀，量
    處如主文所示之刑，並諭知如易科罰金之折算標準。
據上論斷，應依刑事訴訟法第二百七十三條之一第一項、第二百
九十九條第一項前段，毒品危害防制條例第十條第二項、第二十
三條第二項，刑法第十一條前段、第五十六條、第四十七條、第
四十一條第一項前段，罰金罰鍰提高標準條例第二條，判決如主
文。
本案經檢察官田德煙到庭執行職務。
中    華    民    國    95    年    5     月    22    日
                  刑事第一庭          法  官  簡璽容
以上正本證明與原本無異。
如不服本判決，應於判決送達後十日內向本院提出上訴狀 (須附
繕本 )。
中    華    民    國    95    年    5     月    23    日
                                      書記官  王惠嬌
毒品危害防制條例第10條
施用第一級毒品者，處 6 月以上 5 年以下有期徒刑。
施用第二級毒品者，處 3 年以下有期徒刑。


司法院資訊處製作；財團法人民間司法改革基金會備份。
